【裁判字號】    99,家聲,272
【裁判日期】    990908
【裁判案由】    變更子女姓氏
【裁判全文】
臺灣板橋地方法院民事裁定             99年度家聲字第272號
聲  請  人  乙○原姓名：關禎.
            甲○原姓名：關甲.
上列聲請人聲請變更子女姓氏事件，本院裁定如下：
    主    文
聲請駁回。
程序費用由聲請人負擔。
    理    由
一、本件聲請意旨略以：聲請人乙○（原姓名：關禎）、甲○（
    原姓名：關甲○）為非婚生子女，經生父關得基認領，而聲
    請人生父關得基業於民國94年8 月24日亡故，惟查聲請人生
    父關得基生前擔任宜蘭縣頭城鎮農會理事長，因違背職務經
    臺灣宜蘭地方法院91年度易字第331 號、臺灣高等法院92年
    度上易字第1147號刑事判決背信罪等處有期徒刑一年，另關
    得基盜取聲請人生母尹湘菁之印鑑章、印鑑證明書，而將聲
    請人生母尹湘菁所有坐落於臺北市文山區之建物及地上權移
    轉予他人。核聲請人生父關得基之行徑已使聲請人遭周圍鄰
    居指摘議論，對於聲請人婚嫁有不利影響，爰依法請求准予
    變更聲請人之姓氏為母姓「尹」姓等語。
二、按子女已成年者，得變更為父姓或母姓，前項變更，以一次
    為限，此業經99年5 月19日修正公佈，同年月21日生效之民
    法第1059條第3 、4 項定有明文規定。
三、經查，本件聲請人主張上情，固提有聲請人生父之除戶謄本
    、聲請人之戶籍謄本、臺灣宜蘭地方法院91年度易字第331
    號刑事判決網路列印本、臺灣高等法院92年度上易字第1147
    號刑事判決網路列印本、臺灣臺北地方法院95年度訴字第74
    85號民事判決影本、臺灣高等法院96年度上字第240 號民事
    判決影本、最高法院97年度台上字第1845號民事判決影本、
    臺灣高等法院97年度上更（一）字第140 號民事判決影本、
    最高法院98年度台上字第1930號民事裁定影本、臺灣臺北地
    方法院民事判決確定證明書影本各一件為憑，惟聲請人既為
    成年人，依前揭規定，即有權選擇從父姓或母姓，自可依上
    開民法第1059條第3 項規定，自行至戶政機關變更姓氏即可
    ，無庸法院裁定准許。又經本院依職權查詢，聲請人乙○（
    原姓名：關禎）、甲○（原姓名：關甲○）於提出本件聲請
    後，復自行向戶政機關申請變更姓氏從母姓完成，已分別於
    99年6 月23日、24日完成變更姓氏之登記，有渠等個人戶籍
    資料各1 紙在卷可稽，是聲請人聲請變更姓氏，已無必要，
    均應予駁回。
四、依非訟事件法第21條第1 項前段，裁定如主文。
中    華    民    國    99    年    9     月    8     日
                  家事庭  法  官  邱景芬
以上正本係照原本作成
如對本裁定抗告須於裁定送達後10日內向本院提出抗告狀
中    華    民    國    99    年    9     月    8     日
                          書記官  高小婷

司法院資訊處製作；財團法人民間司法改革基金會備份。
